【裁判字號】    98,台上,910
【裁判日期】    980226
【裁判案由】    違反槍砲彈藥刀械管制條例等罪
【裁判全文】
最高法院刑事判決              九十八年度台上字第九一０號
上  訴  人  甲○○
選任辯護人  蕭隆泉律師
上列上訴人因違反槍砲彈藥刀械管制條例等罪案件，不服台灣高
等法院中華民國九十七年十二月二日第二審判決（九十七年度上
訴字第四六四三號，起訴案號：台灣板橋地方法院檢察署九十六
年度偵字第二四一二號），提起上訴，本院判決如下：
    主  文
上訴駁回。
    理  由
一、持有改造手槍部分：
按刑事訴訟法第三百七十七條規定，上訴於第三審法院，非以判
決違背法令為理由，不得為之。是提起第三審上訴，應以原判決
違背法令為理由，係屬法定要件。如果上訴理由書狀並未依據卷
內訴訟資料，具體指摘原判決不適用何種法則或如何適用不當，
或所指摘原判決違法情事，顯與法律規定得為第三審上訴理由之
違法情形，不相適合時，均應認其上訴為違背法律上之程式，予
以駁回。本件原判決維持第一審論處上訴人甲○○未經許可，持
有可發射子彈具有殺傷力之改造手槍罪刑部分之判決，駁回其於
第二審之此部分上訴，已敘明所憑之證據及認定之理由；從形式
上觀察，並無判決違背法令之情形存在。查扣案之改造手槍（槍
枝管制編號0000000000）經內政部警政署刑事警察局
鑑定結果，認係仿BERETTA 廠92FS型半自動手槍所製造之槍枝，
換裝土造金屬槍管而成之改造手槍，機械性能良好，可擊發適用
之子彈，具有殺傷力，有槍彈鑑定書可稽。復據法務部調查局鑑
定結果，亦認該槍枝係金屬及塑膠材質製成，以打擊底火方式擊
發之遊戲模擬槍械，換裝口徑九釐米且完全貫通之金屬槍管改造
而成，機械性能良好，槍管結構及材質強度能擊發適合之土造子
彈。經裝填試射用土造子彈實際試射，能擊發，發射彈丸單位面
積動能約每平方公分九九點五七四焦耳，具有殺傷力，亦有鑑定
通知書足憑。上訴人係基於持有具殺傷力改造槍枝之犯意，以新
台幣五萬元之代價，透過劉丙煌向王西川購得扣案之改造手槍，
而該改造手槍可擊發適用之土造子彈，具有殺傷力，既經鑑定明
確，所辯其向王西川購得之改造手槍不能擊發子彈，主觀上欠缺
非法持有之犯意云云，不足採信；另請求傳換證人劉丙煌，證明
上開改造手槍無殺傷力，亦無必要，判決內已詳加審酌說明。上
訴意旨仍執陳詞辯解，並擷取王西川等人所為之片段供述，漫謂
扣案之改造手槍不具殺傷力，從上訴人持有之時間點觀之，欠缺
非法持有之犯意云云，徒就原審採證認事職權之適法行使，暨判
決內已明白論斷之事項，持己見任意指摘，不符第三審上訴之法
定要件。再查上訴人未經許可持有六發土造子彈，業已查扣在案
（見台灣桃園地方法院檢察署九十五年度偵字第一三七０一號偵
查卷影本第四十四頁正、反面），經內政部警政署刑事警察局鑑
定結果，認具有殺傷力（已採樣二發試射。見同上偵查卷影本第
一八一頁反面，第一審卷第一００頁）。原審調取之證物，清單
內雖未包含該六發土造子彈（見原審卷第二十九頁至第三十三頁
）；但上訴人於原審準備程序及審判期日，均坦承持有六發子彈
之事實，原審審判長於審判期日，併就槍彈鑑定書依法踐行調查
程序，予上訴人及其辯護人陳述意見之機會（見原審卷第四十四
頁）。從而原審審判筆錄關於審判長訊問「對扣案之……子彈六
顆有何意見？（提示並令其辨識）」一節，縱有誤載，仍顯然於
判決無影響，不得據為第三審上訴之合法理由。上訴意旨指摘之
各節，均與法律規定得為第三審上訴理由之違法情形，不相適合
。其上訴為違背法律上之程式，應予駁回。本件既應從程序上為
駁回上訴之判決，上訴人請求宣告緩刑，本院無從審酌，併予敘
明。
二、持有武士刀部分：
查刑事訴訟法第三百七十六條所列各罪之案件，經第二審判決者
，不得上訴於第三審法院，法有明文。本件原判決關於上訴人未
經許可，持有武士刀部分（上訴人未聲明僅就持有改造手槍部分
上訴，關於持有武士刀部分亦視為已全部上訴），係依槍砲彈藥
刀械管制條例第十四條第三項論處罪刑，核屬刑事訴訟法第三百
七十六條第一款之案件，既經第二審判決，自不得上訴於第三審
法院，上訴人猶提起上訴，於法不合，應併駁回之。
據上論結，應依刑事訴訟法第三百九十五條前段，判決如主文。
中    華    民    國  九十八  年    二    月  二十六  日
                      最高法院刑事第十一庭
                          審判長法官  花  滿  堂
                                法官  黃  正  興
                                法官  陳  東  誥
                                法官  林  錦  芳
                                法官  洪  昌  宏
      本件正本證明與原本無異
                                      書  記  官
中    華    民    國  九十八  年    三    月    二    日
                                                     M


司法院資訊處製作；財團法人民間司法改革基金會備份。
